【裁判字號】    89,訴,646
【裁判日期】    890503
【裁判案由】    懲治走私條例
【裁判全文】
臺灣高雄地方法院刑事判決                          八十九年度訴字第六四六號
    公  訴  人  台灣高雄地方法院檢察署檢察官
    被      告  丁○○
                甲○○
                乙○○
                丙○○
右列被告因懲治走私條例案件，經檢察官提起公訴（八十九年度偵字第二四六九號）
，本院判決如左：
    主  文
丁○○共同私運管制物品進口逾公告數額，處有期徒刑陸月。
甲○○、乙○○、丙○○共同私運管制物品進口逾公告數額，各處有期徒刑參月。均
緩刑貳年。
    事  實
一、丁○○（曾於民國八十一年十二月十八日，因懲治走私條例案件，經法院判處有
    期徒刑十月，緩刑四年確定在案，緩刑期滿，未經撤銷緩刑）係高雄籍金財成號
    漁船之船長，甲○○、乙○○（曾於八十四年十二月十七日，因竊盜案件，經法
    院判處有期徒刑八月，緩刑三年確定在案，緩刑期滿，未經撤銷緩刑）及丙○○
    （曾於七十八年間，因毒品案件，經法院判處有期徒刑三年確定在案，嗣減刑為
    二年，業於八十一年五月五日假釋期滿，視為執行完畢，已逾五年）則分別為金
    財成號漁船之船員、大車，緣金財成號漁船於八十九年一月十二日由高雄縣蚵仔
    寮漁港出港航往東經十八度五十分、北緯二十三度四十分之公海作業，嗣於同年
    一月十七日晚上十一時三十分許，在上址，適有一艘不詳國籍之商船駛近，船上
    一名不詳年籍姓名之成年男子，即向船長丁○○要求接運逾行政院依懲治走私條
    例所公告之丙類管制進口物品之如附表所示之未稅洋菸（合計三十一萬二千包，
    總額依高雄海關照緝獲時之完稅價格計算，已達六百五十七萬一千三百九十元）
    等管制進口物品，進入我國領域內之嘉義布袋漁港外海，等候綽號「阿財」之不
    詳姓名之成年男子以竹筏接應，並允諾事成後給付報酬十萬元。丁○○意圖牟取
    不法利益，允諾運送，並將受託運送該批未稅洋煙之事告知甲○○、乙○○、丙○○三人，並約定由船員分別取得五千元，餘由船長取得之方法分配報酬，四人
    即與該商船上及綽號「阿財」之不詳姓名年籍之成年男子二人，基於共同私運管
    制物品進口之犯意聯絡，由丁○○、甲○○、乙○○、丙○○及該商船上不詳姓
    名之人，合力將如附表所示之未稅洋菸卸載於金財成號漁船上由油櫃改裝而成之
    密窩內，嗣於八十九年一月十八日晚上七時許，私運進入東經一一九度五十五分
    、北緯二十三度二十五分嘉義布袋港外海，等候綽號「阿財」之人接應，惟久候
    無著，且海上風浪過大，丁○○等四人遂於八十九年一月十九日下午三時十分許
    ，將如附表所示之未稅洋菸，載運至高雄縣蚵仔寮漁港，擬出售撈捕之漁貨後，
    再伺機交貨，旋於八十九年一月二十一日上午十時三十分許，欲再自上開漁港出
    港時，為警臨檢查獲，並當場扣得如附表所示之未稅洋菸三十一萬二千包。
二、案經內政部警政署高雄港務警察所移送台灣高雄地方法院檢察署檢察官偵查起訴
    。
    理  由
一、右揭犯罪事實，業據被告丁○○、甲○○、乙○○、丙○○等四人於偵查中及本
    院審理時坦承不諱，所供互核一致，復有查獲如附表所示洋菸之「內政部警政署
    高雄港務警察所漁港所嫌疑貨品扣押單」及金財成號漁船接駁未稅洋菸位置圖各
    一紙附卷可稽，且上揭未稅洋菸，由海關照緝獲時之完稅價格標準計算，為六百
    五十七萬一千三百九十元，已超過行政院依懲治走私條例所公告丙類管制進口物
    品之總額十萬元，此有財政部高雄關稅局八十九年一月二十一日迴文單一紙在卷
    可稽，事證已甚明確，被告四人犯行堪予認定。
二、按懲治走私條例第二條第一項之所謂私運管制物品進口，係指自國外或公海等地
    私運管制物品進入我國領海、領空、領土，一進入我國領域內，其犯罪即屬完成
    。至同條例第三條第一項所稱運送私運管制進口逾公告數額之走私物品罪，所稱
    之「運送」行為，係指於自己或他人未經許可，擅自將逾行政院公告數額之管制
    物品，由公海等私運進入我國領海內之犯罪既遂後，始予搬運載送該等管制物品
    之行為。而依中華民國領海及鄰接區法第三條規定，中華民國領海為自基線起，
    至其外側十二浬間之海域。查本案所查扣之未稅洋菸係屬懲治走私條例公告管制
    物品項目及其數額丙項之管制進口物品，被告等四人將該批未稅洋菸，自公海處
    接駁私運進入我國領海之所為，係犯懲治走私條例第二條第一項之私運管制物品
    進口逾公告數額罪。本件被告四人接駁上開未稅洋菸之位置，係在東經十八度五
    十分、北緯二十三度四十分之公海海域，業據被告丁○○於本院審理時供承在卷
    ，並經本院命其在卷附接駁未稅洋菸位置圖上指出所在位置，確與其於本院之所
    述相符，經訊之為何於警訊及偵查中，均供稱係在東經一一九度五十五分、北緯
    二十三度二十五分接駁，則陳稱係警察筆誤一語，自應認被告丁○○於本院所述
    ，較足採信。公訴人以被告係自東經一一九度五十五分、北緯二十三度二十五分
    之我國領海內接運，而認被告等四人之所為，係犯懲治走治條例第三條第一項之
    運送管制物罪，容有誤會，惟其起訴之基本社會事實同一，爰依刑事訴訟法第三
    百條規定，變更起訴法條，併予審理。被告四人間與該商船上不詳姓名之成年男
    子及綽號「阿財」之成年男子間，就上開犯行，有犯意聯絡及行為分擔，為共同
    正犯關係。審酌被告四人因貪圖小利，走私未稅洋菸，嚴重影響合法進口菸類業
    者之銷售，及我國關稅之收入，其風不可長，且被告丁○○甫於八十一年間，因
    懲治走私條例案件，經法院判處罪刑並緩刑確定在案，竟不知悔改，再犯本件犯
    行，惡性非輕，又身居主導地位，情節較重，惟念被告四人此次出海，並非專為
    私運管制物品，走私者又非危害社會治安之違禁品，及私運之未稅洋菸，尚未及
    交貨即遭查獲，對社會經濟秩序影響非鉅，暨被告甲○○、乙○○及丙○○，非
    居於主導地位等一切情狀，分別量處如主文所示之刑。查被告乙○○固曾於八十
    四年十二月十七日，因竊盜案件，經法院判處有期徒刑八月，緩刑三年確定在案
    ，惟緩刑期滿，未經撤銷緩刑；另丙○○固曾於七十八年間，因毒品案件，經法
    院判處有期徒刑三年確定在案，嗣減刑為二年，並於八十一年五月五日假釋期滿
    ，視為執行完畢，惟執行完畢已逾五年；另被告甲○○則無前科紀錄，此業據被
    告三人陳明在卷，並有台灣高雄地方法院檢察署刑案資料查註記錄表三紙在卷可
    考，被告三人此次違反懲治走私條例，係受不詳姓名之男子以十萬元之代價委託
    私運未稅洋菸，本身並非貨主，所約定十萬元代價，被告甲○○、乙○○及丙○○僅約定分得五千元，獲利有限，且未實際得財，又深具悔意，其等因一時失慮
    ，為謀生計，偶罹刑典，經此刑之宣告後，應知警惕而無再犯之虞，因認渠等所
    宣告之刑以暫不執行為適當，爰均併予宣告緩刑二年，用啟自新。至扣案如附表
    所示之未稅洋菸三十一萬二千包，雖係被告等四人因犯罪所得之物，惟係被告等
    四人受不詳國籍商船上不詳姓名之人委託私運，並非被告四人所有之物，且無證
    據足資證明為共犯即商船上不詳姓名之男子或負責接應綽號「阿財」之男子所有
    之物，故不予宣告沒收，應由行政主管機關依法處理。至於扣案之金財成號漁船
    （交由被告丁○○、丙○○保管），固為供被告等四人犯罪所用之物，惟係船主
    王素琴所有之物，而非被告等四人及共犯所有之物，故亦不予宣告沒收，併此敘
    明。
據上論斷，應依刑事訴訟法第二百九十九條第一項前段、第三百條，懲治走私條例第
二條第一項、第十一條，刑法第二十八條、第七十四條第一款、第二款，判決如主文
。
本案經檢察官洪信旭到庭執行職務。
中      華      民      國      八十九      年      五    月    三      日
                臺灣高雄地方法院刑事第七庭
                                          法  官    李  璧  君
右正本證明與原本無異。
如不服本判決，應於判決送達後十日內，向本院提出上訴狀。
                                          書記官    李  忠  霖
中      華      民      國      八十九      年      五    月    四      日
懲治走私條例第二條第一項：
私運管制物品進口、出口逾公告數額者，處七年以下有期徒刑，得併科新台幣二十萬
元以下罰。


司法院資訊處製作；財團法人民間司法改革基金會備份。
